# 与资产相关的政府补助在净额法下的递延所得税处理

提问人：jackiechen8623 时间：2017-08-18 09:39:06
背景： 1 、被审计单位 2017 年 8 月购入一台环保设备，不含税价 100 万元； 2 、当地政府部门红头文件补助 20 万元； 3 、被审计单位针对政府补助采用净额法进行处理； 4 、固定资产入账金额为 80 万元； 问题： 以下理解是否正确？ 1 、如政府提供的 20 万元补助在收到时并未进行纳税处理，被审计单位虽固定资产账面价值小于计税基础，其也不确认递延所得税资产，因为后期其账面折旧额体现了抵减政府补助应纳税额的部分； 2 、如政府提供的 20 万元补助在收到时并已进行纳税处理，被审计单位虽固定资产账面价值小于计税基础，其应确认递延所得税资产，后期纳税计算时增加折旧额，相应调整冲减递延所得税资产。

回答人：chenyiwei
你的理解基本合理。第一种情形属于不征税收入，对不征税收入不应确认递延所得税；第二种情形属于应税收入，在满足递延所得税资产确认条件的前提下，可就此确认递延所得税资产。